臺北高等行政法院裁定
　　　　　　　　　　　　　　　　　　 96年度停字第00094號
聲　請　人　甲○○
代　理　人　乙○○兼送達代收.
相　對　人　公務人員保障暨培訓委員會
代　表　人　劉守成（主任委員）
代　理　人　丁○○
　　　　　　丙○○
上列當事人間因聲請停止執行事件，聲請人聲請停止原處分之執
行，本院裁定如下：
    主　文
聲請駁回。
聲請程序費用由聲請人負擔。
　　理  由
一、按「於行政訴訟起訴前，如原處分或決定之執行將發生難於
    回復之損害，且有急迫情事者，行政法院亦得依受處分人或
    聲請人之聲請，裁定停止執行。但於公益有重大影響者，不
    在此限。」「（第1 項）原行政處分之執行，除法律另有規
    定外，不因提起訴願而停止。（第2 項）原行政處分之合法
    性顯有疑義者，或原行政處分之執行將發生難以回復之損害
    ，且有急迫情事，並非為維護重大公共利益所必要者，受理
    訴願機關或原行政處分機關得依職權或依申請，就原行政處
    分之全部或一部，停止執行。（第3 項）前項情形，行政法
    院亦得依聲請，停止執行。」行政訴訟法116 條第3 項及訴
    願法第93條分別定有明文。
二、聲請人聲請意旨略以：
  (一)本件相對人以聲請人違反民國（下同）94年公務人員特種考
    試警察人員考試錄取人員訓練計畫（下稱訓練計畫）第7 點
    規定，以96年5 月29日公訓字第0960005409號函（下稱原處
    分），廢止聲請人受訓資格之處分。惟聲請人確實未曠課累
    計逾7 小時，且相對人未經確實查證，僅依關係人台灣警察
    專科學校陳報之理由，且未召開校評會給予聲請人申辯之機
    會，即片面作成違法之處分，聲請人已依法提起訴願在案。
　(二)茲因上開訓練第3 階段期末測驗即將於96年6 月11日至15日
    舉行，如不停止原處分之執行，則聲請人將無法參加考試，
    亦勢必無法在同年月27日分發結訓，影響聲請人公務人員年
    資計算，且等待受訓期間並無薪俸可以支領，加上分發後的
    超勤津貼、危險加給，差距高達新臺幣（下同）2 萬元以上
    ，造成聲請人受有無法回復之損害，且本件倘停止執行，不
    致造成公益之重大影響，為此聲請依行政訴訟法第116 條第
    3 項之規定，在本件行政爭訟確定前，停止原處分之執行云
    云。
三、查本件聲請人雖未先向原處分機關或受理訴願機關提起停止
    執行之申請，惟因其主張該訓練第3 階段期末測驗及分發在
    即，且為相對人所不爭，是本件應認有急迫情事，得逕向本
    院為本件之聲請，合先指明；惟本院認為本件聲請仍因不合
    於聲請停止執行之其他要件，仍應予以駁回，茲分述如下。
四、本件聲請不合於行政訴訟法第116 條第3 項「原處分之執行
    將發生難於回復之損害」之要件：
  (一)按行政訴訟法第116 條第3 項以原處分之執行將發生難於回
    復之損害，為停止執行之要件，而所謂「難於回復之損害」
    一般係指其損害不能回復原狀，或不能以金錢賠償，或金錢
    賠償可能之損害，惟依其損害性質、態樣等情事，依一般社
    會通念上，以金錢賠償卻無法填補其損害者而言。
  (二)查本件聲請人主張其所受之損害，無非為公務人員年資計算
    、等待受訓期間薪俸及分發後的超勤津貼、危險加給等損害
    ，核以上各種損害，均非不得以金錢賠償之；況本件依相對
    人到庭陳述，本件原處分如經撤銷，聲請人尚得參加次一梯
    次之訓練，訓練期間仍得按月領取42,517元（即比照委任第
    5 職等5 級俸給發給訓練津貼，此與分發任用後之差距僅在
    警勤加給，參照訓練計畫參、一、(八)），經訓練期滿成績及
    格後亦得分發任用警職，此為聲請人所不爭，是相對人主張
    聲請人縱因此所受有損害，亦均得以金錢賠償之，尚非無據
    ，本件聲請於法不合，應予駁回。
五、本件聲請亦不合於訴願法第93條第2 項「原行政處分之合法
    性顯有疑義」之要件：
  (一)本件聲請人固僅表明依行政訴訟法第116 條第3 項而為聲請
    ，然而停止執行之規定，另見於訴願法第93條，是聲請人之
    聲請雖不合於行政訴訟法第116 條第3 項「原處分之執行將
    發生難於回復之損害」之要件，惟未必不合於訴願法93條第
    2 項「原行政處分之合法性顯有疑義」之停止執行之事由，
    是本院為聲請人之利益計，亦併就此一事由予以審酌，合先
    指明。
  (二)按公務人員考試法第20條規定：「公務人員各等級考試正額
    錄取者，按錄取類、科，接受訓練，訓練期滿成績及格者，
    發給證書，分發任用。列入候用名冊之增額錄取者，經用人
    機關自行遴用後，其訓練程序，與正額錄取者之規定相同。
    前項訓練之期間、實施方式、津貼、請假、成績考核、獎懲
    、停訓、重訓、保留受訓資格、廢止受訓資格、訓練費用等
    有關事項之規定，其辦法由考試院會同關係院定之。」公務
    人員考試錄取人員訓練辦法第5 條第2 項規定：「本訓練委
    託申請舉辦考試機關辦理時，應由申請舉辦考試機關擬定訓
    練計畫，函送保訓會核定實施。」第17條第2 項規定：「性
    質特殊之高等暨普通考試類科或司法官考試以外之特種考試
    錄取人員訓練，由申請舉辦考試機關商得保訓會同意，得不
    適用第3 條第1 項、第5 條第2 項後段、第8 條、第10條、
    第11條、第13條或第14條之規定，並另定規定函送保訓會核
    備。」查94年警察特考依上開規定，由相對人委託申請舉辦
    考試機關－內政部辦理，並由該部擬定旨揭訓練計畫，經相
    對人94年12月23日公訓字第0940011449號函核定修正在案，
    該訓練計畫柒、廢止受訓資格規定：「受訓人員於訓練期間
    ，應遵守有關訓練規定，有下列情形之一者，由內政部（警
    政署、消防署）函請保訓會廢止受訓資格：……三、教育訓
    練期間：……（二）曠課累計達7 小時者。」
  (三)查相對人以聲請人有曠課累計達7 小時之情事，而作成原處
    分，核係前揭廢止受訓資格之法定事由；又查關於聲請人有
    曠課累計達7 小時之事實，業據台灣警察專科學校提出96年
    4 月16日（曠課1.5 小時）、4 月25日（曠課2 小時）、5
    月16日（曠課2 小時）及5 月17日（曠課2 小時）授課情形
    紀錄表、獎懲令釋明在卷，聲請人對於4 月16日及25日之曠
    課不爭，對於5 月17日未到課亦不爭，惟爭執以5 月16日確
    實有到課及5 月17日調課未受通知等語，本院依該5 月16日
    及17日之授課情形紀錄表均僅記載以聲請人一員未到課之情
    以觀，而有無到課係客觀明確之事實，應不致發生誤將他人
    曠課誤為聲請人曠課，或者有調課未公告周知之情事，相對
    人對於聲請人有曠課累計達7 小時之事實，已為相當之釋明
    ，原處分之合法性並非顯有疑義（受理訴願機關就聲請人之
    訴願，仍應依法為必要之調查，不得逕以本院就原處分之合
    法性是否顯有疑義之判斷，即遽認原處分並無不法或不當）
    ，縱聲請人依訴願法第93條之規定而為聲請停止執行，亦不
    能准許之。
六、依行政訴訟法第104 條、民事訴訟法第95條、第78條，裁定
    如主文。
中　　華　　民　　國　　96　　年　 　6　　月　　8　　 日
                  第五庭審判長法  官　張　瓊　文
                              法  官　胡  方  新
                              法  官　王　碧　芳
上為正本係照原本作成。
如不服本裁定，應於送達後10日內向本院提出抗告狀（須按他造
人數附繕本）。
中　　華　　民　　國　　96　　年　   6 　 月　  8   　日
                              書記官  徐  子  嵐
